臺灣新竹地方法院民事裁定
111年度消債聲字第3號
聲  請  人  
即債務人    周晉隆  




相  對  人  
即債權人    台北富邦商業銀行股份有限公司

法定代理人  陳聖德  


相  對  人  
即債權人    花旗(台灣)商業銀行股份有限公司


法定代理人  莫兆鴻  


相  對  人  
即債權人    滙豐(台灣)商業銀行股份有限公司

法定代理人  麥康裕  


相  對  人  
即債權人    臺灣新光商業銀行股份有限公司

法定代理人  李增昌  


相  對  人  
即債權人    聯邦商業銀行股份有限公司


法定代理人  林鴻聯  


相  對  人  
即債權人    遠東國際商業銀行股份有限公司


法定代理人  侯金英  


相  對  人  
即債權人    玉山商業銀行股份有限公司


法定代理人  黃男州  
相  對  人  
即債權人    台新國際商業銀行股份有限公司

法定代理人  吳東亮  


相  對  人  
即債權人    日盛國際商業銀行股份有限公司

法定代理人  郭倍廷  


相  對  人  
即債權人    中國信託商業銀行股份有限公司


法定代理人  利明献  


相  對  人  
即債權人    國泰世華商業銀行股份有限公司

法定代理人  郭明鑑  


相  對  人  
即債權人    台灣金聯資產管理股份有限公司


法定代理人  施俊吉  


上列當事人因消費者債務清理事件，聲請復權，本院裁定如下：
    主  文
債務人周晉隆准予復權。
    理  由
一、按債務人有下列各款情形之一者，得向法院為復權之聲請：
    一、依清償或其他方法解免全部債務；二、受免責之裁定確
    定；三、於清算程序終止或終結之翌日起三年內，未因第14
    6條或第147條之規定受刑之宣告確定；四、自清算程序終止
    或終結之翌日起滿五年，消費者債務清理條例（下稱消債條
    例）第144條定有明文。
二、本件聲請意旨略以：聲請人即債務人周晉隆前因聲請消債條
    例清算事件，經本院以108年度消債清字第54號裁定於民國1
    09年5月1日上午11時起開始清算程序，嗣債務人清算財團之
    財產分配完結，經本院司法事務官於109年11月2日以109年
    度司執消債清字第14號裁定清算程序終結，復經本院於110
    年2月24日以110年度消債職聲免字第1號裁定免責，嗣經債
    權人不服而提起抗告，經本院於111年1月17日以110年度消
    債抗字第7號裁定駁回債權人之抗告，且該免責裁定並於111
    年2月7日確定，爰依消債條例第144條第2款之規定聲請復權
    等語。
三、經查，聲請人所主張之上開事實，經本院依職權調閱上開卷
    宗查明屬實，應堪信為真實。是本件聲請人既已受免責之裁
    定確定，則其據以向本院聲請復權，揆諸首揭法律規定，應
    予准許，爰裁定如主文。
中    華    民    國   111    年    4     月    19    日
                  民事第二庭    法  官  陳麗芬
以上正本係照原本作成。
如對本裁定抗告須於裁定送達後10日內向本院提出抗告狀，並繳
納抗告費新臺幣1,000 元。
中    華    民    國   111    年    4     月    19    日
                                書記官  曾煜智